

KEYBERTH ALEXANDER **RENGEL IBARRA**

Expectativas de carrera profesional

Soy un dev full stack con amplios conocimientos en en frontend, backend, manejo de arquitectura y diseño de sistemas, manejo de diseño de base de datos, también cuento con experiencia en desarrollo mobile multiplataforma y nativa en Android.

Experiencia

2021-08 - 2022-01 **Desarrollador Front End**

Webdox, Lima - Peru

Encargado del Frontend, soy parte de la celula del core de la plataforma.

2021-06 - 2021-08 Desarrollador Full Stack

MusicWorkflows, Santiago de Chile

Construccion de MVP, Crear soluciones de arquitectura para dicha plataforma

2021-06 - 2021-08 Lider Tecnico - Frontend y Mobile

HeroSuite, Mexico

Velar por la calidad y mejora del codigo fuente, investigar e implementar nuevas herramientas para agilizar el rendimiento del proyecto y el bienestar del equipo, dar mentoria a los demas desarrolladores

2021-01

- 2021-07

Desarrollador

Cereza Group, Colombia- Bogota

Estoy desenvolviendome en multiples proyectos como Sistemas web, App moviles y Back-End.

2020-07

Desarrollador - 2020-10

Lomeli Technology, Mexico

Estuve desenvolviendome en multiples proyectos en los cuales pude desarrollar sistemas web y moviles.

Educación

2016-03

Congelado, 6to Semestre

Ingeniero de Sistemas, Anaco - Venezuela



MVP - Plataforma de musica

Plataforma para poder organizar proyectos y el manejo de distribucion de musica, asi poder brindarle a los musicos sin experiencia en la distribucion y manejo de contratos en la industria de la musica mas sencilla

Find Here

App de servicios de spa a domicio





Teléfono

+51 901 535 866

Email

keyrengel24@gmail.com

GitHub

https://github.com/keyberth-rengel

LinkedIn

https://www.linkedin.com/in/keyberthalexander-rengel-ibarra-56a89b178/

Dirección

Cajamarca - Cajamarca Peru



Web Development

Mobile Development

Back-End

Development



Skill

React JS

React Native

Kotlin

Golang

Nest JS

Flutter

Vue JS